```{r q01load, echo=FALSE, results='hide'}
setwd("~/proyecto")
#setwd("C:/Users/ikun/Dropbox/proyecto")

source("src/lib.R")

```

me pregunto cómo de similares son estos grafos

¿cuántos enlaces tendrán en común?

it's easy to see they have no duplicated edges. 

```{r duplicationingraphs}

if (!exists("tweets")) tweets <- ReadTweets()
if (!exists("users"))  users <- Users(tweets)

if (!exists("edges.m"))          edges.m          <- G1ByMentions( tweets,                               as.igraph=F );
if (!exists("edges.c.30m.250m")) edges.c.30m.250m <- ReadEdgelist( 'data/encounters.30m.250m.201308.el', as.igraph=F );
if (!exists("edges.c.30m.500m")) edges.c.30m.500m <- ReadEdgelist( 'data/encounters.30m.500m.201308.el', as.igraph=F );
if (!exists("edges.c.1h.500m"))  edges.c.1h.500m  <- ReadEdgelist( 'data/encounters.1h.500m.201308.el',  as.igraph=F );
if (!exists("edges.c.1h.1km"))   edges.c.1h.1km   <- ReadEdgelist( 'data/encounters.1h.1km.201308.el',   as.igraph=F );

CheckSimpleGraph <- function(g) {
  ((length(which(duplicated(g))) == 0) && (length(which(g$a >= g$b)) == 0))
}

CheckSimpleGraph(edges.c.1h.500m) && CheckSimpleGraph(edges.m) 
```

so to find common rows, it's enough to concatenate them and count the duplicates:

```{r commonedges}
CountCommonEdges <- function(g1, name.g1, g2, name.g2) {

  lg1 <- dim(g1)[1];
  lg2 <- dim(g2)[1];
  
  # m vs c
  common <- length(which(duplicated(rbind(g1,g2))));
  printf("%f, or %f%%, of the %d edges in %s are also present in %s", common, 100*common/lg1, lg1, name.g1, name.g2);
  printf("%f, or %f%%, of the %d edges in %s are also present in %s", common, 100*common/lg2, lg2, name.g2, name.g1);
}
CountCommonEdges(edges.c.30m.250m, "closeness-30m.250m-graph", edges.m, "mutual-mentions-graph");
CountCommonEdges(edges.c.30m.500m, "closeness-30m.500m-graph", edges.m, "mutual-mentions-graph");
CountCommonEdges(edges.c.1h.500m,  "closeness-1h.500m-graph",  edges.m, "mutual-mentions-graph");
CountCommonEdges(edges.c.1h.1km,   "closeness-1h.1km-graph",   edges.m, "mutual-mentions-graph");
```

si nos quedáramos sólo con las relaciones entre twitteros que A) han twitteado cerca el uno del otro alguna vez, y B) se han mencionado mutuamente alguna vez, tendríamos sólo 1424 relaciones. un poco ridículo.

*IDEA:* probando con varias distancias en el grafo de closeness podemos ver qué relación hay entre las menciones y la proximidad física.
